臺灣橋頭地方法院民事判決
111年度訴字第483號
原      告  劉琇瑩    住○○市○○區○○路000巷000號    訴訟代
理人  黃韡誠律師
被      告  楊玲    
上列當事人間請求損害賠償事件，本院於民國111年8月11日言詞
辯論終結，判決如下：
  主  文
被告應給付原告新臺幣15萬元，及自民國111年3月5日起至清償
日止，按年息5%計算之利息。
原告其餘之訴駁回。
訴訟費用由被告負擔20分之3，餘由原告負擔。
本判決第1項得假執行。但被告如以新臺幣15萬元為原告預供擔
保，得免為假執行。
  事實及理由
一、被告經合法通知，未於言詞辯論期日到場，核無民事訴訟法
    第386條各款所列情形，爰依原告聲請，由其一造辯論而為
    判決。
二、原告主張：原告劉琇瑩與訴外人余杰政為合法配偶關係，被
    告楊玲明知原告乃訴外人余杰政之配偶，竟仍基於侵害原告
    配偶權之意思，於民國110年初開始與訴外人余杰政發展出
    超友誼之親密關係，渠等完全不予掩飾，共同出遊時更於訴
    外人余杰政之FB社群平台（Lucas Yu）及微信通訊軟體張貼
    照片高調曬恩愛，有原證1至3所示截圖可稽，絲毫未顧慮原
    告身為原配之感受，令原告感到痛苦萬分。被告及訴外人余
    杰政所為，顯已達破壞原告婚姻共同生活之圓滿安全及幸福
    之程度，對於原告之配偶權構成嚴重侵害，爰依民法第184
    條第1項、第185條第1項及第195條第3項規定提起本訴等語
    ，並聲明：㈠被告應給付原告新臺幣（下同）100萬元及自起
    訴狀繕本送達翌日起至清償日止，按年息5%計算之利息。㈡
    願供擔保，請准宣告假執行。
三、被告未於言詞辯論期日到庭，惟據其前所提出之書狀則以：
    觀之我國配偶關係之身分法益之維護，並非表示夫妻一方不
    得享有各自獨立之社交自由，況且，現今人際互動頻繁之社
    會以及通訊之便利，異性之間不論是基於公事或為朋友之友
    誼，均有可能有所往來及接觸，被告與訴外人余杰政僅是共
    同出遊之際所合拍之照片，尚難據此即能率認被告已侵害原
    告之配偶權。是以，原告據被告及訴外人余杰政之合照照片
    ，逕自認定其2人存有逾越男女朋友份際，以及發展出超友
    誼之關係云云，並主張被告應負賠償責任之義務，實屬無據
    。退步言之，縱認被告有侵害原告之配偶權（假設語氣，被
    告仍否認並爭執之），惟原告及被告間曾因互生糾紛，且已
    達成和解，此有被證1所示兩造和解協議書可稽，故原告請
    求被告應給付原告100萬元，實屬無理等語置辯。並聲明：㈠
    原告之訴駁回。㈡如受不利益判決，願供擔保請准宣告免為
    假執行。
四、得心證之理由
  ㈠按因故意或過失，不法侵害他人之權利者，負損害賠償責任
    。故意以背於善良風俗之方法，加損害於他人者亦同；不法
    侵害他人之身體、健康、名譽、自由、信用、隱私、貞操，
    或不法侵害其他人格法益而情節重大者，被害人雖非財產上
    之損害，亦得請求賠償相當之金額。前2項規定，於不法侵
    害他人基於父、母、子、女或配偶關係之身分法益而情節重
    大者，準用之，民法184條第1項、第195條第1項前段、第3
    項分別定有明文。婚姻係以夫妻之共同生活為其目的，配偶
    應互相協力保持其共同生活之圓滿安全及幸福，而夫妻互守
    誠實，係為確保其共同生活之圓滿安全及幸福之必要條件，
    故應解為配偶因婚姻契約而互負誠實之義務，配偶之一方行
    為不誠實，破壞共同生活之圓滿安全及幸福者，即為違反因
    婚姻契約之義務而侵害他方之權利（最高法院55年台上字第
    2053號判決意旨參照）。又不法侵害他人基於配偶關係之身
    分法益而情節重大者，被害人雖非財產上之損害，亦得請求
    賠償相當之金額，且此不法侵害行為不以侵權行為人間有通
    、相姦為限，其情節是否重大，應視個案侵害程度、損害狀
    況、被害人之痛苦程度及忍受能力等個別情事，客觀判斷之
    。而慰藉金核給之標準固與財產上損害之計算不同，然非不
    可斟酌雙方身分資力與加害程度，及其他各種情形核定相當
    之數額（最高法院51年度台上字第223號判決意旨參照）。
　㈡經查，原告主張其與余杰政自91年結婚迄今，而被告知悉余
    杰政已婚，仍與余杰政踰越男女分際而有不當交往行為等節
    ，有戶籍資料、被告與余杰政2人之合照等附卷可參（審訴
    卷第15頁至第45頁、第51頁），觀之上開照片，可見被告與
    余杰政2人親密依偎，有牽手、擁抱、頭部緊靠、手合比愛
    心、2人交疊之手上配戴相同款式之戒指、余杰政赤裸上半
    身與被告接吻等畫面，每張照片均顯親密，且拍照地點、場
    合均不相同，常人見之，均將視其2人為熱戀中之愛侶，足
    見被告與余杰政2人於上開照片中所為之互動行為，已超乎
    一般朋友舉止界線之曖昧及親密行為，依社會上之多數通念
    ，顯逾越已婚男性與女性間一般社交界線之認知甚明。被告
    辯稱僅係共同出遊之際合拍照片，難據以認定被告侵害原告
    之配偶權等語，要屬無據。又被告所提出兩造於111年3月16
    日所簽訂之和解協議書，觀其內容係針對傷害等事件所為和
    解協議，與原告本件主張侵害配偶權一事尚屬無關，併此敘
    明。　　
　㈢綜之上情，足認被告與原告配偶即余杰政已超逾一般社交行
    為而屬婚姻關係外之不正常交往情誼，足以破壞原告與余杰
    政間婚姻共同生活之圓滿、安全及幸福，係不法侵害原告基
    於配偶關係之身分法益，且情節確屬重大，依上開說明，原
    告依侵權行為之法律關係，請求被告賠償其非財產上之損害
    ，洵屬有據。是本院審酌卷內所示兩造學歷、身分地位、教
    育程度、經濟狀況，及被告上開侵權行為態樣、持續期間、
    對原告婚姻生活圓滿所造成之影響暨因此所受精神上痛苦之
    程度等一切情狀，認被告應賠償原告之精神慰撫金金額以15
    萬元為適當，逾此金額之請求，則無理由，不應准許。
五、綜上所述，原告依侵權行為之法律關係，請求被告給付15萬
    元，及自起訴狀繕本送達翌日即111年3月5日起至清償日止
    ，按年息5%計算之利息，為有理由，應予准許，逾此部分之
    請求，即屬無據，應予駁回。
六、本判決原告勝訴部分之價額未逾50萬元，依民事訴訟法第38
    9條第1項第5款規定，應依職權宣告假執行，此部分雖經原
    告陳明願供擔保，聲請宣告假執行，惟其聲請不過促請法院
    職權發動，本院無庸就其聲請為准駁之裁判。另被告就原告
    勝訴部分陳明願供擔保，聲請宣告免為假執行，合於法律規
    定，爰酌定相當之擔保金額宣告之。
七、本件事證已臻明確，兩造間其餘主張及舉證，經本院審酌後
    認與判決之結果不生影響，不再逐一論列，附此敘明。
八、據上論結，原告之訴為一部有理由、一部無理由，判決如主
    文。
中　　華　　民　　國　　111 　年　　8 　　月　　19　　日
                    民事第二庭 法　官　翁熒雪
以上正本係照原本作成。
如對本判決上訴，須於判決送達後20日內向本院提出上訴狀。如
委任律師提起上訴者，應一併繳納上訴審裁判費。
中　　華　　民　　國　　111 　年　　8 　　月　　19　  日
                                書記官　陳奕希